臺灣新北地方法院刑事裁定
111年度聲字第238號
聲  請  人  臺灣新北地方檢察署檢察官
受  刑  人  詹淑婷


上列受刑人因數罪併罰有二裁判以上，經聲請人聲請定其應執行
刑（111年度執聲字第146號），本院裁定如下：
    主  文
詹淑婷因犯如附表所示各罪所處之刑，應執行有期徒刑1年2月，
如易科罰金，以新臺幣1千元折算1日。
    理  由
一、聲請意旨略以：受刑人詹淑婷因偽造文書等案件，先後經判
    決確定如附表，應依刑法第53條及第51條第5款，定其應執
    行之刑，爰依刑事訴訟法第477條第1項聲請裁定等語。
二、按裁判確定前犯數罪者，併合處罰之。但有下列情形之一者
    ，不在此限：一、得易科罰金之罪與不得易科罰金之罪。二
    、得易科罰金之罪與不得易服社會勞動之罪。三、得易服社
    會勞動之罪與不得易科罰金之罪。四、得易服社會勞動之罪
    與不得易服社會勞動之罪。前項但書情形，受刑人請求檢察
    官聲請定應執行刑者，依第51條規定定之；數罪併罰，有二
    裁判以上者，依刑法第51條之規定，定其應執行之刑；宣告
    多數有期徒刑者，於各刑中之最長期以上，各刑合併之刑期
    以下，定其刑期，但不得逾30年，刑法第50條、第53條、第
    51條第5款分別定有明文。
三、次按刑事訴訟法第370條第2項、第3項，已針對第二審上訴
    案件之定應執行刑，明定有不利益變更禁止原則之適用；而
    分屬不同案件之數罪併罰有應更定執行刑之情形，倘數罪之
    刑，曾經定應執行刑，再與其他裁判宣告之刑定應執行刑時
    ，在法理上亦同受此原則之拘束。亦即，另定之執行刑，其
    裁量所定之刑期，不得較重於前定之執行刑加計後裁判宣告
    之刑或所定執行刑之總和。又數罪併罰定應執行刑之案件，
    係屬法院自由裁量之事項，法院所為刑之酌定如未逾越上開
    規定（即刑法第50條第1項前段、第51條第5款）之外部界限
    、定應執行刑之恤刑目的及不利益變更禁止原則，即不得任
    意指為違法或不當，此有最高法院109年度台抗字第1193號
    刑事裁定可資參照。
四、經查：受刑人因偽造文書等案件，經法院分別判處如附表所
    示之刑，其中編號1至4所示之罪經本院以109年度聲字第464
    4號刑事裁定應執行有期徒刑8月，均確定在案，此有如附表
    所示刑事判決、刑事簡易判決及臺灣高等法院被告前案紀錄
    表附卷可稽。經核本案附表編號2至6所示之罪均係於附表編
    號1所示案件判決確定前所犯，是附表所示6罪，皆合於刑法
    第51條有關數罪併罰之規定，檢察官依刑事訴訟法第477條
    第1項聲請定其應執行刑，洵屬正當，應予准許。再附表所
    示6罪既應重定應執行刑，則前開所定應執行刑即均當然失
    效，本院自可依該6罪之宣告刑更定應執行刑。又查本院定
    本案應執行刑，不得逾越刑法第51條第5款所定法律之外部
    界限，即應於各刑中之最長期即附表編號5之宣告刑即有期
    徒刑6月以上，且不得重於附表所示6罪之宣告刑總和即有期
    徒刑1年7月，又參照上開最高法院109年度台抗字第1193號
    刑事裁定意旨，亦應受內部界限之拘束，即不得重於附表編
    號1至4所定應執行刑與編號5、6所示宣告刑之總和即有期徒
    刑1年4月。復考量如附表所示6罪之犯罪時間、類型、情節
    及關聯性、罪質、侵害法益、對社會危害情形及人格特性，
    就如附表所示6罪為整體非難評價後，依限制加重規定，於
    法律拘束之外部及內部界限內加以裁量，裁定如主文所示應
    執行刑，再如附表所示6罪之宣告刑均得易科罰金，而本院
    就本案所定應執行刑雖逾有期徒刑6月，然依刑法第41條第8
    項規定，仍得易科罰金，故諭知易科罰金之折算標準。另受
    刑人經傳喚到院表示對於定應執行刑的刑度沒有意見等語（
    見本院111年度聲字第238號卷第38頁），附此敘明。
五、依刑事訴訟法第477條第1項，刑法第53條、第51條第5款、
    第41條第1項前段、第8項，裁定如主文。
中　　華　　民　　國　　111 　年　　2 　　月　　18　　日
                  刑事第三庭    法　官    施建榮
上列正本證明與原本無異。
如不服本裁定，應於裁定送達後五日內敘明抗告理由，向本院提
出抗告狀。
                                書記官    葉芷廷
中　　華　　民　　國　　111 　年　　2 　　月　　24　　日
【附表】
 編          號           1          2         3  罪          名  毒品危害防制條例第10條第2項之施用第二級毒品罪 毒品危害防制條例第10條第2項之施用第二級毒品罪 毒品危害防制條例第10條第2項之施用第二級毒品罪  宣    告    刑  有期徒刑2月，如易科罰金，以新臺幣1千元折算1日。 有期徒刑3月，如易科罰金，以新臺幣1千元折算1日。 有期徒刑4月，如易科罰金，以新臺幣1千元折算1日。  犯  罪  日  期  107年12月14日1時許為警採尿往前回溯96小時內某時 107年5月26日 108年1月4日2時30分為警採尿往前回溯96小時內之某時許  偵查(自訴)機關  年  度  案  號  新北地檢108年度毒偵字第1148號 新北地檢108年度毒偵字第139號、第1548號 新北地檢108年度毒偵字第139號、第1548號 最  後   事實審 法    院 臺灣新北地方法院 臺灣新北地方法院 臺灣新北地方法院  案    號 108年度簡字第3854號 108年度簡上字第934號 108年度簡上字第934號  判決日期 108年7月5日 109年1月8日 109年1月8日 確  定   判  決 法    院 臺灣新北地方法院 臺灣新北地方法院 臺灣新北地方法院  案    號 108年度簡字第3854號 108年度簡上字第934號 108年度簡上字第934號  判    決 確定日期 108年8月27日 109年1月8日 109年1月8日 備  註  1.編號1至4經本院以109年度聲字第4644號刑事裁定應執行有期徒刑8月 2.新北地檢110年度執更字第2433號   
 編          號           4          5         6  罪          名  毒品危害防制條例第10條第2項之施用第二級毒品罪 修正前刑法第321條第1項第1款之侵入住宅竊盜罪 刑法216條、第220條第2項、第210條之行使偽造準私文書罪、同法第339條第2項之詐欺得利罪  宣    告    刑  有期徒刑2月，如易科罰金，以新臺幣1千元折算1日。 有期徒刑6月，如易科罰金，以新臺幣1千元折算1日。 有期徒刑2月，如易科罰金，以新臺幣1千元折算1日。  犯  罪  日  期  106年11月17日22時許 107年12月13日 108年4月18日  偵查(自訴)機關  年  度  案  號  新北地檢108年度撤緩毒偵字第399號 新北地檢109年度偵字第19414號 新北地檢109年度偵字第19414號 最  後   事實審 法    院 臺灣新北地方法院 臺灣新北地方法院 臺灣新北地方法院  案    號 109年度簡字第2069號 110年度簡字第1164號 110年度簡字第1164號  判決日期 109年6月30日 110年11月15日 110年11月15日 確  定   判  決 法    院 臺灣新北地方法院 臺灣新北地方法院 臺灣新北地方法院  案    號 109年度簡字第2069號 110年度簡字第1164號 110年度簡字第1164號  判    決 確定日期 109年8月6日 110年12月23日 110年12月23日 備  註  1.編號1至4經本院以109年度聲字第4644號刑事裁定應執行有期徒刑8月 2.新北地檢110年度執更字第2433號 新北地檢111年度執字第561號 新北地檢111年度執字第561號